【裁判字號】    98,訴,1459
【裁判日期】    990331
【裁判案由】    損害賠償
【裁判全文】
臺灣桃園地方法院民事判決                98年訴字第1459號
原      告  甲○       姓名及.
訴訟代理人  謝淑芬律師
複代理人    林宗竭律師
被      告  乙○○原名：呂進.
上列當事人間請求損害賠償事件，於民國99年03月05日言詞辯論
終結，本院判決如下：
    主      文
被告應給付原告新台幣貳拾參萬柒仟元，及自民國九十八年八月
二十四日起至清償日止，按週年利率百分之五計算之利息。
原告其餘之訴駁回。
訴訟費用由被告負擔二分之一，餘由原告負擔。
本判決第一項得假執行。
原告其餘假執行之聲請駁回。
    事實及理由
一、被告經合法通知，未於言詞辯論期日到場，查無民事訴訟法
    第386 條各款所列情形，爰依原告之聲請，由其一造辯論而
    為判決。   
二、原告主張略以：    
  (一)於民國96年12月19日晚間11時許，原告（原為大陸地區人民
    ，於98年間取得中華民國國籍）、被告與同事何良菊在桃園
    縣中壢市夜市附近之羊肉爐店用餐後，被告駕車欲載原告返
    家。途中被告藉口稱需洽談工作上事項，而將原告載往桃園
    縣中壢市之「天堂鳥汽車旅館」，進入該汽車旅館後，被告
    即藉機坐至原告身邊，強行抱住原告親吻，並撫摸原告胸部
    及下體，因原告掙扎反抗，故而抓拉原告並將原告強力壓制
    於床上，致原告受有肩部挫傷之傷害，被告復拉下原告之褲
    襪及內褲，撫摸原告之大腿及陰部，後因原告哭求被告才停
    止。嗣於翌（20）日凌晨4 時許，原告利用被告睡著之際，
    始逃出該旅館房間向櫃檯人員求助而離開，並向警局報案，
    案經台灣桃園地方法院檢察署（下稱桃園地檢署）檢察官調
    查後認被告涉犯刑法第224 條第1 項之強制猥褻罪嫌而以97
    年度偵字第7318號提起公訴，再經本院刑事庭審理後認被告
    確實對原告施強暴方法為猥褻行為，而以97年度訴字第1001
    號刑事判決判處被告有期徒刑1 年確定在案。
  (二)「因故意或過失，不法侵害他人之權利者，負損害賠償責任
    。故意以背於善良風俗之方法，加損害於他人者亦同」，「
    不法侵害他人之身體、健康、名譽、自由、信用、隱私、貞
    操，或不法侵害其他人格法益而  情節重大者，被害人雖非
    財產上之損害，亦得請求賠償相當之金額」，「不法侵害他
    人之身體或健康者，對於被害人因此喪失或減少勞動能力或
    增加生活上之需要時，應負損害賠償責任」。民法第184 條
    第1 項、第195 條第1 項、第193 條第1 項分別定有明文。
    按性侵害是對身體最私密處最無情之侵犯，對原告來說，除
    身體上之傷害外，更帶來精神上重大之創傷和危機，尤以對
    人之信任全然瓦解，沒有安全感，不敢接觸人群，將近半年
    之時間不敢出門，無法工作，身心迄今仍無法完全平復，夜
    晚難以入眠，縱使入睡亦遭惡夢驚醒而哭泣，害怕親密關係
    ，無法與配偶行房。每思及遭被告侵害之經過，更是痛苦不
    堪，原告精神上所受之創痛不可謂不鉅。爰依民法第184 條
    第1 項、第195 條第1 項規定，請求被告賠償原告精神慰撫
    金150 萬元。此外，被告乃原告先前工作地點四季和風餐飲
    店之上司，原告於該店任職時，每月薪資約29,000元，自遭
    被告強制猥褻後，因畏懼見到被告只好離職，且因對人之信
    任感瓦解，不敢接觸人群，將近半年時間不敢出門致無法工
    作，原告顯因被告之侵害，而減少勞動能力，為此另依民法
    第184 條第1 項、第193 條第1 項規定，請求被告賠償原告
    174,000 元之勞動能力損失（29,000元×6 個月）。
  (三)聲明：1.被告應給付原告1,674,000 元，及自刑事附帶民事
    起訴狀繕本送達翌日起至清償日止，按週年利率5 ％計算之
    利息。2.原告願供擔保，請准宣告假執行。
三、被告未為聲明及陳述。
四、本院之判斷：
  (一)原告主張：被告於前揭時地對其有強制猥褻行為，經桃園地
    檢署檢察官依97年度偵字第7318號對被告提起公訴，及本院
    刑事庭依97年度訴字第1001號刑事判決以被告涉犯強制猥褻
    罪而有期徒刑1 年確定在案等情，業據提出上開刑事判決1
    份為憑，並經本院依職權調閱上開刑事案件全卷查核相符，
    足信屬實。
  (二)按「因故意或過失，不法侵害他人之權利者，負損害賠償責
    任。故意以背於善良風俗之方法，加損害於他人者亦同（第
    1 項）。」，「不法侵害他人之身體、健康、名譽、自由、
    信用、隱私、貞操，或不法侵害其他人格法益而情節重大者
    ，被害人雖非財產上之損害，亦得請求賠償相當之金額。」
    ，「不法侵害他人之身體或健康者，對於被害人因此喪失或
    減少勞動能力或增加生活上之需要時，應負損害賠償責任。
    」。民法第184 條第1 項、第195 條第1 項、第193 條第1
    項分別定有明文。如前所述，被告對原告確有強制猥褻之行
    為，侵害原告之身體、健康及性自主決定之自由權，是以原
    告請求被告為財產上及非財產上之損害賠償，即屬有據。
  (三)關於原告所請求之金額，有無理由，分述如下：
  1.非財產之損害賠償（精神慰撫金）部分：
    按被告對原告所為之強制猥褻行為，不僅侵害原告之性自主
    決定自由權，亦係對原告身體私密處之侵犯，原告主張其身
    體、健康及精神上均受到傷害，自屬可採。爰審酌兩造之身
    分、地位、經濟狀況（詳見卷附本院依職權查詢兩造之財產
    所得資料）及案發經過等一切情狀，本院認為原告請求被告
    賠償之精神慰撫金，以15萬元為適當，逾此金額之部分，則
    尚屬無據。
  2.財產上之損害賠償部分：
    原告所稱：被告係原告先前所任職之餐飲店的上司一情，業
    據被告於警詢中陳述明確（詳見被告於97年02月01日之警詢
    調查筆錄，附於桃園地檢署97年度偵字第7318號偵查卷內）
    ，按被告對原告為上開強制猥褻行為，原告之精神上自受有
    傷害，且因被告為原告工作地點之上司，則原告主張其於事
    發後只好離職一節，尚符人之常情，應堪採信。又原告主張
    其原先任職該餐飲店之月薪約29,000元一情，業據提出存摺
    往來明細影本1 紙為憑（見附民卷第5 頁），亦屬可信。審
    酌原告因被告之上開強制猥褻行為導致離職，及離職後所需
    心情平復及另尋工作之期間，本院認為以3 個月為相當，故
    原告主張其勞動能力因而減損，所受損害金額87,000元一節
    （29,000元×3 ），應屬有據，至逾此部分之請求，尚屬無
    據，爰不予准許。
五、綜上所述，原告基於侵權行為之法律關係，請求被告賠償給
    付237,000 元（15萬元＋87,000元），及自刑事附帶民事起
    訴狀繕本送達翌日即98年08月24日起至清償日止，按週年利
    率5 ％計算之法定遲延利息，為有理由，應予准許。逾此範
    圍之請求，為無理由，應予駁回。
六、末按，所命給付之金額或價額未逾50萬元之判決，法院應依
    職權宣告假執行，此觀諸民事訴訟法第389 條第1 項第5 款
    規定甚詳。查本件原告勝訴部分即本判決第1 項所命被告給
    付之金額未逾50萬元，依前開說明，應依職權為假執行之宣
    告，雖原告亦陳明願供擔保請求准為假執行之宣告，則僅屬
    促請法院注意之性質，爰不另為准駁之諭知。另原告敗訴部
    分，其陳明願供擔保請准宣告假執行，然因訴遭駁回而失所
    附麗，應予以駁回。
七、結論：本件原告之訴，為一部有理由，一部無理由，並依民
    事訴訟法第385 條第1 項前段、第79條、第389 條第1 項第
    5 款，判決如主文。
中    華    民    國    99    年    3     月    31    日
                        民事第三庭    法  官  周玉
上為正本係照原本作成。
如對本判決上訴，須於判決送達後20日內向本院提出上訴狀
中    華    民    國    99    年    3     月    31    日
                                      書記官  楊郁馨

司法院資訊處製作；財團法人民間司法改革基金會備份。
